【裁判字號】    99,訴,2421
【裁判日期】    991018
【裁判案由】    毒品危害防制條例等
【裁判全文】
臺灣臺中地方法院刑事裁定              99年度訴字第2421號
公  訴  人  臺灣臺中地方法院檢察署檢察官
被      告  甲○○
指定辯護人  本院公設辯護人  乙○○
上列被告因違反毒品危害防制條例案件，聲請具保停止羈押，本
院裁定如下：
    主  文
聲請駁回。
    理  由
一、聲請人即被告（下稱被告）甲○○聲請意旨略以：被告所涉
    販賣第二級毒品案件，業經法院判決有期徒刑4年2月，已非
    5年以上有期徒刑之罪，原羈押原因已消滅，且被告之罪刑
    已降至短期之刑，無繼續羈押剝奪自由之必要；又被告無通
    緝逃亡紀錄，有固定住所，工作穩定，且對犯罪事實已認罪
    自白，無逃亡之虞；被告因心繫家庭及父母，請求返家處理
    家事、財產，安頓家人生活，以避免於未來服刑時，因照顧
    不週而徒生遺憾等語，請求具保停止羈押。
二、經查，本件被告甲○○因違反毒品危害防制條例案件，經本
    院訊問後，認為所犯為最輕本刑為五年以上有期徒刑之罪，
    犯罪嫌疑重大，且有事實足認為有逃亡之虞，非予羈押顯難
    進行審判，並有羈押之必要，而依刑事訴訟法第101條第1項
    第1款、第3款之規定，自民國99年8月19日起予以羈押3月在
    案。查，被告因販賣第二級毒品案件，經本院於99年9月30
    日判處應執行有期徒刑4年2月在案，有卷附之判決書可憑，
    所處之刑雖在有期徒刑5年以下，然按刑事訴訟法第101條第
    1項第3款所列法定羈押原因，係以被告所犯之罪之法定刑為
    據，而非指宣告刑而言，而本件被告所犯之販賣第二級毒品
    罪，法定刑為無期徒刑、7年以上有期徒刑，其辯稱因其業
    經本院判處應執行有期徒刑5年以下，原羈押原因消滅云云
    ，容有誤會。又被告雖於本院坦承犯行，然經本院所處之應
    執行之刑非輕，且本件業經檢察官提起上訴，仍可預見被告
    可能為規避審判及刑罰之執行而妨礙審判及執行程序進行之
    棄保逃亡可能性甚高，故本院認被告上述刑事訴訟法第101
    條第1項第1、3款之羈押原因並未消滅，且有羈押之必要，
    非限制住居或具保之強制處分可得確保執行程序順利進行。
    至被告另陳：其因心繫家庭及父母，請求返家處理家事、財
    產，安頓家人生活，以避免於未來服刑時，因照顧不週而徒
    生遺憾等情，縱令屬實，亦非本院羈押時所應審酌之事由，
    自非可資為具保之理由。此外，復查無刑事訴訟法第114條
    各款所定應具保停止羈押之情形，是本院審酌後，認被告仍
    有刑事訴訟法第101條第1項第1款、第3款之情形，羈押原因
    尚未消滅，並有羈押之必要性，無法以具保使之消滅，其聲
    請具保停止羈押，自難准許，應予駁回。
據上論斷，應依刑事訴訟法第220條，裁定如主文。
中    華    民    國    99    年    10    月    18    日
                  刑事第八庭  審判長法  官  張智雄
                                    法  官  楊曉惠
                                    法  官  李慧瑜
以上正本證明與原本無異。
如不服本裁定，應於收受送達後5日內向本院提出抗告狀。（應
附繕本）
                                    書記官  張雅慧
中    華    民    國    99    年    10    月    18    日

司法院資訊處製作；財團法人民間司法改革基金會備份。
